

# PABLO RODRÍGUEZ SOSA

### PERFIL PERSONAL

Desarrollador junior con sólida formación técnica en diferentes tecnologías con preferencia por el BackEnd. Experiencia en desarrollo de proyectos personales en HTML, CSS, XML Y JavaScript . Actitud proactiva, solucionador de problemas y listo para contribuir a proyectos desafiantes.

• Carnet de conducir tipo B y A2

#### CONTACTO

- Calle Kabul 2
  Sevilla, España
- pableiro09@gmail.com
- 610828607
- https://github.com/Pableiro09

## FORMACIÓN

IES V Centenario Grado en Bachillerato

Grado Superior de Desarrollo de Aplicaciones Multiplataforma

#### HABILIDADES

- Trabajo en equipo.
- Gran capacidad de adaptación.
- Creatividad. Soluciones creativas.
- Compromiso
- Trabajo bajo presión.
- Actitud positiva.
- Capacidad de liderazgo

#### EXPERIENCIA LABORAL

#### JOAQUIN MOLINA SL, Mozo de almacen

AGOSTO 2022 - SEPTIEMBRE 2022

#### Finca La urraca, Personal de Mantenimiento

ENERO 2021 - JUNIO 2021

#### La Mala Brunch and Tapas Setas, Personal de sala

SEPTIEMBRE 2022 - DICIEMBRE 2022

#### **Bar Rocio. Barman**

MAYO 2023 - DICIEMBRE 2023

#### COMPETENCIAS

- Programación: Java y JavaScript
- Bases de datos: SQL
- Lenguaje de marcas; HTML, CSS, XML
- IDE: Visual Studio, Android Studio

#### IDIOMAS

- Ingles Avanzado Nivel B2
- Frances Basico